【裁判字號】    99,台上,6888
【裁判日期】    991104
【裁判案由】    妨害性自主
【裁判全文】
最高法院刑事判決            九十九年度台上字第六八八八號
上  訴  人  甲  ○原名甲○○
選任辯護人  陳建昌律師                                
上列上訴人因妨害性自主案件，不服台灣高等法院中華民國九十
八年五月六日第二審判決（九十八年度上訴字第二七一號，起訴
案號：台灣桃園地方法院檢察署九十六年度偵字第二五七三五號
），提起上訴，本院判決如下：
    主  文
上訴駁回。   
    理  由
按刑事訴訟法第三百七十七條規定，上訴於第三審法院，非以判
決違背法令為理由，不得為之。是提起第三審上訴，應以原判決
違背法令為理由，係屬法定要件。如果上訴理由書狀並未依據卷
內訴訟資料，具體指摘原判決不適用何種法則或如何適用不當，
或所指摘原判決違法情事，顯與法律規定得為第三審上訴理由之
違法情形，不相適合時，均應認其上訴為違背法律上之程式，予
以駁回。本件原判決綜合全部卷證資料，認上訴人甲○（原名甲
○○）有其事實欄所載各犯行，已詳所憑之證據與認定之理由
。就上訴人否認犯罪之所辯，認不足採信，於理由內予以指駁、
說明甚詳。因而維持第一審論處上訴人對女子以強暴之方法而為
性交罪刑。
上訴意旨略以：證人乙○○究竟何時接獲被害人A 女（姓名年籍
詳卷）之求救電話，其陳述前後不符；究係乙○○先至A 女住處
門口等候A女回家，或A女先於乙○○返回住處，A 女何時到達上
訴人住處等，原判決之認定與卷存證據不相適合；原判決事實欄
未記載證人丙○○、丁○○之證詞，理由欄未詳實記載A 女在偵
查、第一審及原審之所有證言，未說明A 女之皮包何以會在上訴
人住處二樓客廳之原因，有理由矛盾、不備之違法；婦女遇性侵
案件，咬舌拒吻者所在多有，上訴人豈敢將生殖器強插入A 女口
中，倘上訴人對A女性侵害，A女焉能打電話與乙○○聯絡二次，
又豈會回到其住處後再打一通電話給上訴人，原判決之認定與卷
證資料不符，且有悖經驗法則云云。惟查：(一)、犯罪事實之認定
，證據之取捨及其證明力如何，乃事實審法院自由判斷之職權，
如其取捨不違背經驗法則與論理法則，即不得指為違法，而據為
上訴第三審之理由。且經驗法則與論理法則俱屬客觀存在之法則
，非當事人主觀之推測，若僅憑上訴人之主觀意見，漫事指為違
背經驗與論理法則，即不足以辨認原判決已具備違背法令之形式
。原判決依憑上訴人之部分自白，證人A 女、乙○○、丙○○、
丁○○之證言，A女之裙子、診斷證明書、A女與乙○○之電話通
聯紀錄等證據資料，資以認定上訴人係○○縣○○○○○主席，
與○○○○○會員A 女為普通朋友。民國九十六年八月一日晚間
，上訴人與○○○○會長丙○○、A 女等人在○○縣○○鎮○○
餐廳用餐後，上訴人開車引導A女駕駛之汽車返回A女住處。途中
上訴人遊說A 女將車停在其○○縣○○市○○路○○○號之代書
事務所附近，陪上訴人至○○市○○○餐廳繼續用餐，迨至翌日
（八月二日）晨零時許，二人回到上訴人之代書事務所，A 女原
欲取車離開，上訴人竟基於強制性交之犯意，強拉A 女進入屋內
，隨即關上鐵門，將A女拉至二樓臥室，推倒在床上，猛力抓住A
女手腳並強壓其身體，使A 女受有雙手上臂及前臂挫傷、右前胸
瘀傷一〤一公分及左下腿挫傷等傷害，進而強行褪去A 女上身衣
物，扯破其裙子，撫摸、親吻A女全身，以手指插入A女陰道，再
托住A女下巴，將其性器官插入A 女口中，並欲將其性器官插入A
女之生殖器，因A女抵抗激烈而作罷。至同日晨一時許，因A女經
激烈拉扯而感不適，央求上訴人至客廳倒水，乃趁機反鎖房門，
穿妥衣物後，於同日晨一時二十六分許至客廳尋得皮包，撥打行
動電話向乙○○求助並離開等情，已說明本於調查所得心證，分
別定其取捨而為事實判斷之理由。所為論斷，核無違背客觀存在
之經驗法則與論理法則，自屬原審採證、認事之適法職權行使，
不容任意指摘為違法。(二)、有罪判決書應記載之犯罪事實，指符
合犯罪構成要件之具體社會事實，如被告犯罪之時間、地點、手
段以及其他該當於犯罪構成要件而足資認定既判力範圍之具體社
會事實，至證人之證言內容，則無須在犯罪事實欄中記載，僅於
理由內依刑事訴訟法第三百十條第一款記載其理由即足。原判決
已於理由欄記載認定犯罪事實之證據，即證人A 女、丙○○、丁
○○之證言要旨及其認定之理由，上訴意旨認須於事實欄記載證
人之證言內容，係對法律之誤解。又證人乙○○就其如何接獲 A
女電話、見面後A女如何哭訴被性侵害、其見到A女手臂如何受傷
等基本陳述，前後大致相符，原審予以採信，亦無違法可言。其
餘上訴意旨，就屬原審採證、認事職權之適法行使及原判決已說
明事項，徒憑己見，任意指摘為違法，且仍為單純事實之爭執，
均非適法之第三審上訴理由。應認本件上訴違背法律上之程式，
予以駁回。
據上論結，應依刑事訴訟法第三百九十五條前段，判決如主文。
中    華    民    國  九十九  年   十一   月    四    日
                      最高法院刑事第十三庭
                          審判長法官  賴  忠  星  
                                法官  呂  丹  玉  
                                法官  吳      燦  
                                法官  蔡  名  曜  
                                法官  葉  麗  霞  
本件正本證明與原本無異
                                      書  記  官  
中    華    民    國  九十九  年   十一   月    十    日
                                                      Q

司法院資訊處製作；財團法人民間司法改革基金會備份。
